---
title: "Videogame Reviews Analysis"
author: "Arzon Francesco - 142439"
output:
  revealjs::revealjs_presentation:
    theme: night
    highlight: tango
    center: true
    margin: 0.02
    css: night.css
    transition: none
---

```{r setup, include=FALSE}
knitr::opts_chunk$set(echo = FALSE)
```

```{r libs, include=FALSE}
library(tidyr)
library(dplyr)
library(ggplot2)
library(tibble)
library(kableExtra)
library(tidyverse)
library(tidytext)
library(stringr)
library(gridExtra)
library(ggrepel)
library(ggiraph)
library(stringi)

library(tm)
library(SnowballC)
library(wordcloud)
library(RColorBrewer)
library(wordcloud2)

library(gifski)
library(gganimate)
library(transformr)
```

```{r}
#Creazione template tema ggplot2
tema_mio <- theme(
  axis.text.x = element_text(
    angle = 45,
    vjust = 01,
    hjust = 1
  )
)
options(ggplot2.continuous.colour="viridis")
options(ggplot2.continuous.fill = "viridis")

```

```{r tidy&clean,echo=FALSE}
all_data <- as_tibble(read.csv("archive/all_games2.csv"))

#Rimuovo spazi di formattazione
all_data$summary<-trimws(all_data$summary,which = c("right"))

#Tolgo gli spazi a sx/dx
all_data$name<-trimws(all_data$name,which = c("right"))
all_data$platform<-trimws(all_data$platform,which =c("both"))
all_data$release_date<-trimws(all_data$release_date,which =c("both"))

#Trasformo release_date in month, year ed elimino release_date in quanto ripetuto 
all_data<-all_data %>% 
  mutate(year=strtoi(stri_sub(all_data$release_date,-4,-1))) %>% 
  mutate(month=word(all_data$release_date,1)) %>% 
  select(-release_date)

#Normalizzo user_score
all_data<-all_data %>% rename(user_score=user_review) %>% filter(user_score!="tbd")
all_data$user_score<-as.numeric(all_data$user_score)*10

#Nuovo dataframe, più leggero 
data <- subset(all_data, select = -summary)
 

#Gruppi e vettori utili

playstation_group <-c(
  "PSP",
  "PlayStation Vita",
  "PlayStation",
  "PlayStation 2",
  "PlayStation 3",
  "PlayStation 4",
  "PlayStation 5"
)
nintendo_group <- c("Nintendo 64","GameCube","Game Boy Advance",
                   "DS","3DS","Wii","Wii U","Switch")
microsoft_group <- c("Xbox 360", "Xbox One", "Xbox", "Xbox Series X")
sega_group <- c("Dreamcast")
pc_group <- c("PC")
google_group <- ("Stadia")

all_platforms <- c(playstation_group,
                  nintendo_group,
                  microsoft_group,
                  sega_group,
                  pc_group,
                  google_group)

consoles<-unique(data$platform)
release_year<-c(1996,1995,2006,1999,2005,2006,2013,NA,2017,2000,2013,2001,2001,2012,2001,2011,2020,2004,2011,2020,2005,2019)

console_release_years<-data.frame(console=consoles,release_year=release_year)

```

```{r yet another datacleaning}
#Filtro alcune entry siccome ci sono alcuni giochi per una determinata console registrati prima del rilascio di tale console; questo errore è dovuto al fatto che alcuni titoli hanno avuto il porting per una console next gen, ma la data di uscita segnata è quella della console precedente


temp1 = vector("numeric", length(data$year))


for (i in 1:length(temp1)) {
  if (is.na(console_release_years[which(console_release_years$console == as.character(data[i, 2])), 2])) {
    temp1[i] <- as.numeric(data[i, 5])
    
    
  } else{
    
      #se gioco uscito prima console
    if (as.numeric(data[i, 5]) < console_release_years[which(console_release_years$console == as.character(data[i, 2])), 2]) {
      
        #allora cambialo
        temp1[i] <-console_release_years[which(console_release_years$console == as.character(data[i, 2])), 2]
      
    } else{
      
      temp1[i] <- as.numeric(data[i, 5])
    }
  }
}

data$year <- temp1

```



## Un po' di introduzione

I videogiochi rappresentano una enorme percentuale nel settore dell'intrattenimento. Vista l'enorme offerta tra varientà e quantità di titoli, è difficile trovare un individuo che non abbia mai giocato.
</br>
</br>
<b>Ma sono sempre stati così popolari? <br> Quali sono considerati i migliori giochi, e quali sono le piattaforme più gettonate?</b>

## Il dataset

In questa analisi ho utilizzato <a href="https://www.kaggle.com/datasets/deepcontractor/top-video-games-19952021-metacritic" >il dataset </a> contentente i punteggi degli utenti e dei ciritci di Metacritic ai videogiochi più comuni su console tra il 1995 ed il 2021, per provare a dare una risposta a queste domande.


```{r first_look, echo=FALSE}

all_colors<-c()
#Creo il vettore che associa il colore della casa produttrice alla console
for (platf in unique(data$platform)) {
  
  if (platf %in% playstation_group) {
    all_colors <- append(all_colors, "#003791")
  }
  if (platf %in% nintendo_group) {
    all_colors <- append(all_colors, "#e4000f")
  }
  if (platf %in% microsoft_group) {
    all_colors <- append(all_colors, "#0e7a0d")
  }
  if (platf %in% sega_group) {
    all_colors <- append(all_colors, "#999999")
  }
  if (platf %in% pc_group) {
    all_colors <- append(all_colors, "#FFC000")
  }
  if (platf %in% google_group) {
    all_colors <- append(all_colors, "#FF4C1D")
  }
}


pretty_data <- data #just to be sure

pretty_data$platform <-
  cell_spec(
    pretty_data$platform,
    color = "white",align = "c",
    background = factor(pretty_data$platform, unique(data$platform), all_colors)
  )

pretty_data$meta_score <-
  cell_spec(
    pretty_data$meta_score,
    color = "white",align = "c",
    background =  spec_color(pretty_data$meta_score)
  )

pretty_data$user_score<-
  cell_spec(
    pretty_data$user_score,
    color="white",align="c",
    background = spec_color(pretty_data$user_score)
  )

set.seed(123) #solo per avere un slice "bello"
slice_sample(pretty_data,n=8) %>%
  mutate() %>% 
  kbl(escape = F, align = "c",) %>%
  kable_styling() %>% 
  column_spec(c(1,2,3,4,5,6),border_left ="0px",border_right = "0px")

```

## Distribuzione uscite 

Si nota subito come il PC abbia un gran numero di uscite in più rispetto alle altre console...

```{r distrib}
data %>%
  group_by(platform) %>%
  summarise(counts = n()) %>%
  arrange(desc(counts)) %>% 
  ggplot(aes(x=factor(platform,levels = platform), y=counts,fill=counts)) +
  geom_bar(stat = "identity") +
  geom_text(aes(label = counts), vjust = -0.3,size=3) + theme(axis.text.x = element_text(
    angle = 45,
    vjust = 01,
    hjust = 1
  ))+labs(x="Platforms",y="n")

```

----

Il divario tra PC e console viene colmato se nel confronto si considerano insieme tutte le console per ogni casa produttrice; Una console diventa obsoleta con il tempo, il PC no.

```{r manufacturers, fig.height=6 ,fig.align = "center"}

#Considerare il PC come singolo è un po' ingiusto, siccome al contrario delle console, è modulare ed upgradabile nel tempo. Infatti, andando ad osservare la distribuzione delle uscite dei giochi tenendo conto della casa produttrice di ogni console, la distribuzione è più omogenea

data<-data %>%
  mutate(
    group = case_when(
      platform %in% playstation_group ~ "playstation",
      platform %in% nintendo_group ~ "nintendo",
      platform %in% microsoft_group ~ "microsoft",
      platform %in% sega_group ~ "sega",
      platform %in% pc_group ~ "pc",
      platform %in% google_group ~ "stadia",
    )
  )


group_counts <- data %>%
  group_by(group) %>%
  summarise(counts = n()) %>%
  arrange(desc(counts)) %>% 
  select(group,counts)


ggplot(group_counts, mapping = aes(x = factor(group, levels = group), y = counts,fill=group)) +
  geom_bar(stat = "identity",show.legend = F) +
  labs(x="Manufacturers",y="n")+
  scale_fill_manual(values = c(
    "#0e7a0d",
    "#e4000f",
    "#FFC000",
    "#003791",
    "#999999",
    "#FF4C1D"
  ))+
  theme_light()

groups<-unique(data$group)
```
<br>Dunque anche se singolarmente il pc ha più uscite, complessivamente le case produttrici di console riescono (più o meno) a competere.


## Nel tempo?


```{r time, fig.height=7, fig.width=12, message=FALSE, warning=FALSE}


df=data.frame(consoles,release_year) %>% filter(consoles!="PC")
#write.csv(df,"consoles.csv", row.names = FALSE)


year_sales <- data %>% group_by(year) %>%
  summarize(counts = n()) %>% mutate(dummy = 1)


year_scores<-data %>% group_by(year) %>% 
  summarize(avg=mean(meta_score)*10.91) %>% mutate(dummy=1)

t1<-left_join(year_sales,df,by=c("year"="release_year")) %>% 
  filter(consoles!="NA") %>% 
  select(-dummy)

grafico <-
  ggplot(data = year_sales, aes(x = year, y = counts, group = 1)) +
  geom_vline(xintercept = 1999, color = alpha("red", 0.5)) +  geom_vline(xintercept =2020, color = alpha("red", 0.5)) +
  geom_line(color = "lightgrey") +
  geom_point(aes( size = 1,color=counts), show.legend = F) +
  ggrepel::geom_label_repel(
    data = t1,
    aes(x = t1$year, y = t1$counts, label = t1$consoles),size = 2.9, label.padding = unit(0.2, "lines")) +
  scale_x_continuous(n.breaks = 14) +
  theme_light()+labs(x="Year",y="n")

grafico

```

Spike nel 1999 e Drop nel 2020: che è successo?

## Ma quando vengono rilasciati i giochi?

Il dataset fornisce anche il mese di rilascio del gioco

```{r months}

data %>% 
  group_by(month) %>% 
  summarise(count=n()) %>%
  ggplot(aes(x=factor(month,levels = month.name),y=count,fill=count))+
  geom_bar(stat = "identity",show.legend = F)+
  labs(x="Month",y="n")+ 
  theme(axis.text.x = element_text(
    angle = 45,
    vjust = 01,
    hjust = 1
  ))
```

## Declino console


```{r downfall, fig.height=12}

x <- list()

for (i in 1:length(all_platforms)) {
  x[[i]] <-data %>% 
    select(c(year, platform,group)) %>% 
    filter(platform == all_platforms[i]) %>%
    group_by(year,group) %>% 
    summarise(count = n(),.groups = "drop") %>% 
    mutate(platform = all_platforms[i])
}

#Filtro alcune entry siccome ci sono alcuni giochi per una determinata console registrati prima del rilascio di tale console; questo errore è dovuto al fatto che alcuni titoli hanno avuto il porting per una console next gen, ma la data di uscita segnata è quella della console precedente
bigdata <- do.call(rbind, x) %>% filter(count>8) 

plotlines<-ggplot()+
  ggiraph::geom_line_interactive(data=bigdata %>% filter(platform!="PC"),aes(x=year,y=count,group=platform,color=platform,tooltip=platform))+
  ggiraph::geom_line_interactive(bigdata %>% filter(platform=="PC"),mapping=aes(year,count,tooltip=platform),color=alpha("gold",0.6),size=1)+
  theme_light()+labs(x="Year",y="n")+theme(legend.position = "bottom",legend.title = element_blank())

girafe(ggobj = plotlines,width_svg = 9)

```

. . .

Il grafico risulta complicato da comprendere a prima vista, perciò proviamo a dividerlo ...

----

```{r 4graf,  fig.height=7, fig.width=12 }
par(mar = c(4, 4, .1, .1))

a<-bigdata %>% filter(group=="nintendo") %>% ggplot()+geom_line(aes(year,count,color=platform),size=0.7)+ggtitle("Nintendo")
b<-bigdata %>% filter(group=="playstation") %>% ggplot()+geom_line(aes(year,count,color=platform),size=0.7)+ggtitle("PlayStation")
c<-bigdata %>% filter(group=="microsoft") %>% ggplot()+geom_line(aes(year,count,color=platform),size=0.7)+ggtitle("Microsoft")
d<-bigdata %>% filter(group=="pc") %>% ggplot()+geom_line(aes(year,count,color=platform),size=0.7)+ggtitle("PC")

grid.arrange(a,b,c,d,nrow=2,ncol=2,top="By time, grouped by manufacturers")

#bigdata %>% filter(group!="sega") %>% ggplot()+geom_line(aes(year,count,color=platform),size=0.7)+facet_wrap(~group)

```


## Declino manufacturers complessivamente

```{r downfall2, fig.height=12, message=FALSE, warning=FALSE}

x <- list()

for (i in 1:length(groups)) {
  x[[i]] <-
    data %>% select(c(year,group)) %>% filter(group == groups[i]) %>% group_by(year) %>% summarise(count =n()) %>% 
    mutate(group = groups[i])
}


bigdata <- do.call(rbind, x) %>% filter(count>1)

plotlines<-ggplot()+
  ggiraph::geom_line_interactive(data=bigdata ,aes(x=year,y=count,group=group,color=group,tooltip=group))+
  theme_light()+
  labs(x="Year",y="n")+
  theme(legend.position = "bottom",legend.title = element_blank())

girafe(ggobj = plotlines,width_svg = 9)

```
Spike Nintendo 2016 e continuità PC

## Cambiamo approccio

Se finora abbiamo studiato il dataset tramite tramite uscite/periodo e le piattaforme, passiamo ad analizzare i voti asseganti ai giochi. 


## Punteggio medio (Meta)  per piattaforma


```{r mean, echo=FALSE, fig.height=5, fig.width=12, message=FALSE, warning=FALSE}

par(mar = c(4, 4, .1, .1))
#compongo i dataframe
m1 <- data %>% group_by(platform) %>%
  summarise(avg = mean(meta_score)) %>% arrange(avg)

m2 <- data %>% mutate(
  group = case_when(
    platform %in% playstation_group ~ "playstation",
    platform %in% nintendo_group ~ "nintendo",
    platform %in% microsoft_group ~ "xbox",
    platform %in% sega_group ~ "sega",
    platform %in% pc_group ~ "pc",
    platform %in% google_group ~ "stadia",
  )) %>%
  group_by(group) %>%
  summarize(avg = mean(meta_score)) %>% arrange(avg)


#creo plots
g1 <-
  ggplot(m1, aes(x = factor(platform, levels = platform),y = avg,fill = avg)) +
  geom_bar(stat = "identity", show.legend = F) +
  geom_text(aes(label = round(avg, digits = 1)), vjust = -0.3, size =2.5)+ 
  labs(x="Platforms", y = "Mean Score")+ theme_light()+tema_mio

g2 <-
  ggplot(m2, aes(x = factor(group, levels = group),y = avg,fill = group)) +
  geom_bar(stat = "identity", show.legend = F) +
  geom_text(aes(label = round(avg, digits = 1)), vjust = -0.4) + 
  scale_fill_manual(values = c("#e4000f","#FFC000","#003791","#999999","#FF4C1D","#0e7a0d"))+
  labs(x="Manufacturers", y="Mean Score" )+ theme_light()+tema_mio


grid.arrange(g1, g2, nrow = 1)

```


## Alcuni dati sui voti

Top 5 Metacritic

```{r top5meta}
top5meta<-data %>% arrange(desc(meta_score),user_score) 
top5user <- data %>% arrange(desc(user_score))

top5meta$meta_score <-cell_spec(top5meta$meta_score,color = "white",align = "c",background = spec_color(top5meta$meta_score,option = "D")) 
top5meta$user_score <-cell_spec(top5meta$user_score,color = "white",align = "c",background = spec_color(top5meta$user_score,option = "D"))

top5user$meta_score <-cell_spec(top5user$meta_score,color = "white",align = "c",background = spec_color(top5user$meta_score,option = "D"))
top5user$user_score <-cell_spec(top5user$user_score,color = "white",align = "c",background = spec_color(top5user$user_score,option = "D"))

top5meta %>% head(n=5) %>% 
  kbl(escape = F, align = "c") %>%
  kable_styling(full_width=T) %>% 
  column_spec(c(1, 2, 3, 4, 5, 6, 7), border_left = "0px", border_right = "0px")
```

Top 5 Users

```{r}
top5user %>%head(n=5) %>% 
  kbl(escape = F, align = "c" ) %>% kable_styling(full_width=T) %>%
  column_spec(c(1, 2, 3, 4, 5, 6, 7), border_left = "0px", border_right = "0px")

```

---

Worst 5 Metacritic

```{r}
worst5meta<-data %>% arrange(meta_score) 
worst5user<-data %>% arrange(user_score) 


worst5meta$meta_score<-cell_spec(worst5meta$meta_score,color="white",align = "c",background = spec_color(worst5meta$meta_score,option="D"))
worst5meta$user_score<-cell_spec(worst5meta$user_score,color="white",align = "c",background = spec_color(worst5meta$user_score,option="A"))

worst5user$meta_score<-cell_spec(worst5user$meta_score,color="white",align = "c",background = spec_color(worst5user$meta_score,option="D"))
worst5user$user_score<-cell_spec(worst5user$user_score,color="white",align = "c",background = spec_color(worst5user$user_score,option="A"))

worst5meta %>% head(n=5) %>% 
  kbl(escape = F, align = "c") %>%
  kable_styling(full_width=T) %>% 
  column_spec(c(1, 2, 3, 4, 5, 6, 7), border_left = "0px", border_right = "0px")
```

Worst 5 Users

```{r}
worst5user %>%head(n=5) %>% 
  kbl(escape = F, align = "c" ) %>% kable_styling(full_width=T) %>%
  column_spec(c(1, 2, 3, 4, 5, 6, 7), border_left = "0px", border_right = "0px")

```


## Critics vs Users


```{r}
#bind_rows(data.frame(score=data$meta_score) %>% mutate(origin="meta"),data.frame(score=data$user_score)%>% mutate(origin="user")) %>% group_by(score,origin)%>% summarise(freq=n()) 

quantili<-data.frame(meta=quantile(data$meta_score,names = FALSE),user=quantile(data$user_score,names = FALSE),q_perc=c("0%","25%","50%","75%","100%")
)


bind_rows(data.frame(score=data$meta_score) %>% mutate(origin="meta"),data.frame(score=data$user_score)%>% mutate(origin="user"))%>% 
  ggplot(aes(x=score,group=origin,fill=origin,color=origin))+
  geom_histogram(aes(y=..density..) ,binwidth = 1,alpha=0.4,position="identity")+  
  geom_density(aes(x=score,color = origin),alpha=0.3, size = 1) +
  scale_fill_manual(values = c("#00AFBB", "#E7B800")) +
  scale_color_manual(values = c("#00AFBB", "#E7B800"))+
  geom_vline(data=quantili,aes(xintercept=meta ),linetype="dashed",color="#00AFBB")+
  geom_vline(data=quantili,aes(xintercept=user ),linetype="dashed",color="#E7B800")+
  geom_text(quantili,mapping=aes(x=meta,y=0.041,label=q_perc), vjust=1.5, angle=90, size=3.5, color="#00AFBB", inherit.aes=FALSE)+
  geom_text(quantili,mapping=aes(x=user,y=0.041,label=q_perc), vjust=-0.5,angle=90, size=3.5, color="#E7B800", inherit.aes=FALSE)+
  theme_light()

#quantile(data$meta_score,names = TRUE)
#quantile(data$user_score,names = TRUE)

```

---

## Critics vs Users (platform)


```{r diff}

test2 <-
  left_join(data %>% group_by(platform) %>% summarise(avg_user = round(mean(user_score), 2)) %>% arrange(avg_user),
            data %>% group_by(platform) %>% summarise(avg_meta = round(mean(meta_score), 2)) %>% arrange(avg_meta),
            by = "platform") %>%
  mutate(diff = abs(avg_meta - avg_user)) %>%
  arrange(diff) 


ggplot(test2) +
  geom_segment(aes(x = fct_reorder(platform, diff),xend = fct_reorder(platform, diff),y = avg_meta,yend = avg_user),color = "darkgray",size=0.5) +
  
  geom_point(aes(x = fct_reorder(platform, diff), y = avg_meta), color = "#00AFBB", size = 3) +
  geom_point(aes(x = fct_reorder(platform, diff), y = avg_user), color = "#E7B800", size = 3) +  
  
  labs(title="Distance between mean Meta/User per Console",x="Platform",y="Avg score")+
  geom_text(mapping = aes(x=platform,y=ifelse(avg_meta>avg_user,avg_meta+1,avg_meta-1),label=round(diff,1)),size=3,fontface="bold")+
  
  geom_label(aes(x="Wii",y=80,label="META"),fill="#00AFBB",color="white")+
  geom_label(aes(x="PlayStation 2",y=80,label="USER"),fill="#E7B800",color="white")+theme_light()+tema_mio




```

## Critics vs Users (time)

```{r echo=FALSE, message=FALSE, warning=FALSE}
bind_rows(
  data.frame(data %>% group_by(year) %>%  summarize(avg = mean(meta_score)) %>% mutate(id = "meta")),
  data.frame(data %>% group_by(year) %>%  summarize(avg = mean(user_score)) %>% mutate(id = "user"))) %>%
  ggplot(aes(
    x = year,
    y = avg,
    group = id,
    color = id
  )) +
  geom_point(aes(x = year, y = avg)) +
  labs(x="Year",y="Mean Score")+
  geom_smooth(method = "lm", formula = y ~ poly(x, 2))+#magari geomsmooth vuoto
   scale_fill_manual(values = c("#00AFBB", "#E7B800")) +
   scale_color_manual(values = c("#00AFBB", "#E7B800"))+theme_light()

```


## Correlazione
C'è una buona correlazione lineare tra i due recensori. Ma è sempre stato così?

```{r correlation, echo=FALSE, message=FALSE}

#Calcolo indice di correlazione lineare
corr <-
  paste("ρ = ", round(cor(
    data$user_score,
    data$meta_score,
    method = c("pearson", "kendall", "spearman")
  ), 2))

  ggplot(
    data, 
    aes(x = user_score, y = meta_score, color = year)
  ) + geom_point() + geom_smooth(
    formula = y ~ x,
    method = "lm",
    col = "red"
  ) + geom_text(aes(
    x = 10, y = 95, label = corr
  ), col = "red") + labs(x = "User Score", y = "Meta Score", title = "Coeff. Correlazione Lineare")+theme_light()
  
```

## Correlazione lineare nel tempo

```{r message=FALSE, warning=FALSE}
corr_vector = vector("numeric", length(unique(data$year)))
anni=sort(unique(data$year)) 

for (i in 1:length(anni)) {
  corr_vector[i]<-cor(    
    filter(data, year < as.numeric(anni[i]+1))$user_score ,
    filter(data, year < as.numeric(anni[i]+1))$meta_score,
    method = c("pearson", "kendall", "spearman"))
}
corr_vector<- data.frame(anni,correlazione=corr_vector)

corr_vector %>% ggplot(aes(anni,correlazione,color=correlazione)) +geom_point(size=3)+geom_smooth(method="lm",formula = y~x,se=FALSE,color=alpha("black",0.2))+theme_light()
#ggplot(corr_vector)
```

A parte una iniziale indecisione, si stabilizza e poi c'è un declino

---


```{r message=FALSE, warning=FALSE}

anim<-data %>% ggplot(aes(user_score,meta_score,color=year),add="reg.line")+
  geom_point(show.legend = T)+
  geom_smooth(method="lm",se=FALSE)+
  labs(title = "Correlation in {closest_state}",x="User Score",y="Meta Score")+theme_bw()+
  transition_states(year,transition_length =1,state_length = 25)

animate(anim,renderer = gifski_renderer(),fps=5)


```

Scatterplot con modello lineare annuale

## Reviews

Infine diamo un'occhiata alle recensioni lasciate dai critici:

```{r}
all_data %>% select(name,summary) %>% head(n=5) %>% 
  kbl(escape = F,align="l") %>%kable_styling() %>% 
  column_spec(c(1,2),border_left="0px",border_right = "0px") %>% 
  column_spec(2,width="100em") %>%
  column_spec(1,width="2em") 

```


## Top words per sentiment


```{r fig.height=8, fig.width=13}
par(mar = c(4, 4, .1, .1))
sentiment_freq<-rownames_to_column(all_data,var="id") %>% 
  unnest_tokens(output= word, input= summary) %>% 
  inner_join(get_sentiments("bing"), by = "word") %>% 
  group_by(word,sentiment) %>% mutate(word=wordStem(word)) %>% count() %>% arrange(desc(n))
 
 grid.arrange(
  sentiment_freq %>% filter(sentiment=="positive")%>%  head(n=15) %>% 
  ggplot(aes(x=factor(word,level=word),y=n)) + 
  geom_bar(stat="identity",fill="#00BFC4")+tema_mio,
  
  sentiment_freq %>% filter(sentiment=="negative")%>%  head(n=15) %>% 
  ggplot(aes(x=factor(word,level=word),y=n)) + 
  geom_bar(stat="identity",fill="#F8766D")+tema_mio,
  
  nrow = 1)
```


## Sentiment Analysis, by platform


```{r sentiment3}
all_data$platform <- trimws(all_data$platform, which = c("right"))

sentiment1<-rownames_to_column(all_data, var = "id") %>% group_by(platform) %>% 
  unnest_tokens(output = word, input =summary) %>% 
  inner_join(get_sentiments("bing"), by = "word") %>% 
  group_by(sentiment) %>% group_by(platform, sentiment) %>% count()%>% 
  pivot_wider(names_from = sentiment,values_from = n) %>% 
  mutate(diff_perc=abs(positive-negative)*100/(positive+negative)) %>% 
  mutate(sum=positive+negative) %>%
  mutate(positive=positive*100/sum) %>% 
  mutate(negative=negative*100/sum) %>% 
  arrange(desc(diff_perc))



sentiment1$platform<-factor(sentiment1$platform,levels = sentiment1$platform)

ggplot(sentiment1)+
  geom_segment(aes(x=platform,xend =platform ,y = positive,yend = negative),color = "darkgray",size=0.7) +
  
  geom_point(aes(x=platform,y=positive),color="#00BFC4",size=3)+
  geom_point(aes(x=platform,y=negative),color="#F8766D",size=3)+
  
  geom_label(aes(x="PlayStation 4",y=60,label="Positive"),fill="#00BFC4",color="white")+
  geom_label(aes(x="PlayStation 4",y=58,label="Negative"),fill="#F8766D",color="white")+
  
  geom_text(mapping = aes(x=platform,y=ifelse(positive>negative,positive+1,positive-1),label=round(diff_perc,1)),size=3,fontface="bold")+
  
  labs(x="Consoles",y="% of sentiment in reviews")+theme_light()+tema_mio

```


## Sentiment Analysis, by year


```{r}

sentiment2<-rownames_to_column(all_data, var = "id") %>% group_by(year) %>% 
  unnest_tokens(output = word, input =summary) %>% 
  inner_join(get_sentiments("bing"), by = "word") %>% 
  group_by(sentiment) %>% group_by(year, sentiment) %>% count() %>% group_by(year) %>% 
  pivot_wider(names_from = sentiment,values_from = n)%>% 
  mutate(diff_perc=abs(positive-negative)*100/(positive+negative)) %>% 
  mutate(sum=positive+negative) %>%
  mutate(positive=positive*100/sum) %>% 
  mutate(negative=negative*100/sum) %>% 
  arrange(desc(diff_perc))

ggplot(sentiment2)+
  geom_segment(aes(x=year,xend=year,y=positive,yend=negative),color="darkgrey",size=0.7)+
  geom_point(aes(x=year,y=positive),color="#00BFC4",size=3)+
  geom_point(aes(x=year,y=negative),color="#F8766D",size=3)+
  geom_label(aes(x=2018,y=65,label="Positive"),fill="#00BFC4",color="white")+
  geom_label(aes(x=2018,y=62,label="Negative"),fill="#F8766D",color="white")+
  
  geom_text( aes(x=year,y=ifelse(positive>negative,positive+2,positive-2),label=round(diff_perc,1)),size=3,fontface="bold")+
  
  labs(x="Consoles",y="% of sentiment in reviews")+theme_light()


```

## Wordcloud

```{r wordprocess, message=FALSE, warning=FALSE}
text <- readLines("archive/out.txt")
docs <- Corpus(VectorSource(text))
toSpace <-content_transformer(
  function (x , pattern)
    gsub(pattern, " ", x)
    )
removableChars<-c("/","@","\\|")

for (el in removableChars) {
  docs<-tm_map(docs,toSpace,el)
}


# Minuscolo
docs <- tm_map(docs, content_transformer(tolower))
# Rimozione numeri
docs <- tm_map(docs, removeNumbers)
# Punteggiatura
docs <- tm_map(docs, removePunctuation)
# Spazi inutili
docs <- tm_map(docs, stripWhitespace)
# stopwords più comuni in inglese
docs <- tm_map(docs, removeWords, stopwords("english"))

docs <- tm_map(docs, removeWords, c("game","will","can","take","one","games","gameplay","yull","including")) 
# Text stemming
#docs <- tm_map(docs, stemDocument)



dtm <- TermDocumentMatrix(docs)
m <- as.matrix(dtm)
v <- sort(rowSums(m),decreasing=TRUE)
d <- data.frame(word = names(v),freq=v)
#head(d, 10)
#write.csv(d,"d.csv")

```


```{r wordcloud2, echo=FALSE, message=FALSE, warning=FALSE}

wordcloud2(d,minSize = 6, color="random-light", backgroundColor ="transparent",shuffle = TRUE,ellipticity=0.6,gridSize = 6) 
#BISOGNA REFRESHARE LA SLIDE
```


## Fine

Grazie per l'attenzione.
